【裁判字號】    92,交易,380
【裁判日期】    920722
【裁判案由】    過失傷害
【裁判全文】
臺灣臺中地方法院刑事判決                        九十二年度交易字第三八號
    公  訴  人  臺灣臺中地方法院檢察署檢察官
    被      告  丙○○
右列被告因過失傷害案件，經檢察官提起公訴 (九十一年度偵字第二○六二四號)本
院判決如左：
    主  文
丙○○因過失傷害人，處有期徒刑肆月，如易科罰金，以參佰元折算壹日。
    事  實
一、丙○○於民國九十一年六月二十五日晚上，駕駛車號ＦＦ—五九九二號自用小客
    車，沿台中縣豐原市○○路由后里往豐原方向行駛。於同日晚上十一時三十五分
    許，途經台中縣豐原市○○路與國道四號高速公路匝道口時，原應注意汽車行駛
    至交岔路口，應遵守燈光號誌之指示行車及駕駛人應注意車前狀況，隨時採取必
    要之安全措施，而依當時情形，天候晴朗，視距良好無障礙物，復無不能注意之
    情事，竟疏未注意車前狀況，隨時採取必要之安全措施，且未遵守燈光號誌之指
    示行車，於號誌顯示直行及右轉綠燈，尚未顯示左轉綠燈時，即貿然於該路口左
    轉欲上國道四號高速公路匝道，適同一時、地，有乙○○（經檢察官另為不起訴
    處分）騎乘車號ＮＱＷ—六二六號重機車後載甲○○，沿台中縣豐原市○○路由
    豐原往后里方向行駛，亦行經該路口，由於丙○○前開疏失，致於上開路口與乙○○發生擦撞，致乙○○人車倒地而受有左手骨折、手腳多處擦傷等傷害（乙○○受傷部分未據告訴），甲○○則因而受有左下肢壓碎傷、腳踝撕裂傷及骨折等
    傷害。
二、案經甲○○訴由台中縣警察局豐原分局報告檢察官偵查起訴。
    理  由
一、訊據被告丙○○固不否認於右開時、地駕車與同案被告乙○○發生車禍致告訴人
    甲○○受傷，其有疏於注意車前狀況之犯罪事實，惟辯稱：伊並未闖紅燈，當時
    伊是左轉燈亮起左轉云云。惟查右揭犯罪事實，業據告訴人指訴甚詳，核與同案
    被告乙○○證述情節相符，復有道路交通事故調查報告表乙份、台中榮民總醫院
    診斷證明書乙紙及現場照片十三張附卷可稽。被告雖否認有闖紅燈之違規行為，
    惟查被告於檢察官偵查中固否認有闖紅燈，並辯稱當時其方向係直行及左轉綠燈
    云云。惟同案被告乙○○於偵查及本院審理中始終堅稱案發當時其方向之號誌係
    直行及右轉綠燈等語。而本件偵查中經檢察官命警查報案發地點於晚上十一時三
    十五分許之號誌顯示狀況，經查台中縣豐原市○○路由后里往豐原方向於肇事地
    點之號誌為直行綠燈、左、右轉綠燈、黃燈、紅燈五燈號誌，顯示順序黃燈除外
    為紅燈、直行及右轉綠燈、紅燈及左轉綠燈等，而台中縣豐原市○○路由豐原往
    后里方向於肇事地點之號誌亦均相同，此有上開交岔路口燈號運轉照片六張在卷
    可稽。是肇事地點之號誌顯示情形，並無被告所稱之直行及左轉綠燈同時顯示之
    情形，顯見被告所辯並不實在，則同案被告乙○○供稱案發當時係直行及右轉綠
    燈等語，尚堪採信，則被告有未遵守燈光號誌之指示行車之過失，應可認定。再
    依道路交通事故調查報告表所載，案發當時，被告係沿台中縣豐原市○○路由后
    里往豐原方向行駛，在該路口左轉國道四號高速公路匝道口，另同案被告乙○○
    則係沿台中縣豐原市○○路由豐原往后里方向直行行駛，而依現場圖所示，同案
    被告乙○○之機車刮痕係從交岔路口靠后里方向側開始，顯見當時同案被告乙○○機車係快通過交岔路口時，始遭被告之車撞及。再被告及同案被告乙○○於偵
    查中均坦承本件係被告之自用小客車車頭撞到同案被告乙○○之機車左側車身，
    顯見本件係同案被告乙○○快通過交岔路口時始遭違規左轉之被告之車撞及，堪
    認被告亦有疏未注意車前狀況之過失。按汽車行駛至交岔路口，應遵守燈光號誌
    之指示行車。又車輛行駛時，駕駛人應注意車前狀況，隨時採取必要之安全措施
    。道路交通安全規則第一百零二條第一項第一款、第九十四條第三項分別定有明
    文。被告駕車自應注意上述道路交通安全規定，而依道路交通事故調查報告表所
    載，肇事當時，天氣晴朗，視距良好無障礙物，又無不能注意之情形，詎被告竟
    疏不注意為之，以致肇事致告訴人受傷，被告應有過失甚明。且被告過失駕駛行
    為，核與告訴人之受傷間，復具有相當因果關係。本件事證明確，被告犯行堪以
    認定。
二、核被告丙○○所為，係犯刑法第二百八十四條第一項前段之過失傷害罪。爰審酌
    被告過失程度之輕重、告訴人所受傷害程度、被告肇事後態度、及肇事後被告迄
    今仍未與告訴人達成民事和解，惟於本選審理中被告同意以新台幣五十萬元賠償
    告訴人，已有和解之誠意等一切情狀，量處如主文所示之刑，並諭知易科罰金之
    折算標準，以資懲儆。
據上論斷，應依刑事訴訟法第二百九十九條第一項前段、刑法第二百八十四條第一項
前段、第四十一條第一項前段、罰金罰鍰提高標準條例第一條前段、第二條，判決如
主文。
中      華      民      國    九十二    年      七      月    二十二    日
                                      台灣台中地方法院交通法庭
                                          法  官    許 金  樹
右正本證明與原本無異。
如不服本判決，應於判決送達後十日內向本院提出上訴狀，上訴於臺灣高等法院臺中
分院(須附繕本)。
                                          書記官
中      華      民      國    九十二    年      七      月    二十二    日
附錄論罪科刑實體法條文：
刑法第二百八十四條第一項：
因過失傷害人者，處六月以下有期徒刑、拘役或五百元以下罰金。致重傷者，處一年
以下有期徒刑、拘役或五百元以下罰金。
(罰金部份業經提高十倍為五千元)


司法院資訊處製作；財團法人民間司法改革基金會備份。
